【裁判字號】    89,易,1284
【裁判日期】    890714
【裁判案由】    竊盜
【裁判全文】
臺灣臺北地方法院刑事判決                        八十九年度易字第一二八四號
    公  訴  人  臺灣臺北地方法院檢察署檢察官
    被      告  丙○○
右列被告因竊盜案件，經檢察官提起公訴（八十九年度偵字第四三九０號），本院判
決如左：
    主  文
丙○○連續竊盜，處有期徒刑肆月。
    事  實
一、丙○○前於民國七十九年間，先後因偽造文書及竊盜等案件經台灣宜蘭地方法院
    及本院各判處有期徒刑七月、十月確定，並於八十年間經依中華民國八十年罪犯
    減刑條例各減為三月又十五日、五月確定，而於同年七月三日合併執行完畢（未
    構成累犯）。詎猶不知悔改，復意圖為自己不法之所有，而基於概括之犯意，先
    於八十八年十月廿三日下午一時三十分許，在台北縣新店市○○路一０二巷十五
    號前呼叫安全無線電台所屬計程車，而由甲○○駕駛所營計程車前往上址搭載，
    指定前往台北縣安和路三段某處，途經台北縣五重溪便道花市附近，因甲○○不
    慎與另一大貨車發生擦撞下車處理，丙○○乃趁隙竊取甲○○所有置放於前座置
    物箱面板上之ＮＯＫＩＡ牌行動電話一支，得手後俟甲○○處理糾紛完畢、返回
    車內繼續前駛，未幾即藉故表示需先行下車，待其離去後甲○○始發現上開行動
    電話遭竊。丙○○復於八十八年十一月八日下午四時許，在台北縣新店市○○路
    、安泰路口之金菊軒超商內，乘乙○○在店內把玩娛樂性電動機具，後因故暫時
    離開機台之際，竊取乙○○置放於機台上之ＮＯＫＩＡ5130型行動電話一支（該
    行動電話為丁○○所有），得手後即離開上址。嗣於同年十一月十日下午一時許
    ，經甲○○在新店往台北方向之環河快速道路發現其行蹤，乃報警處理，始為警
    循線查知上情，並自其車內起出前開乙○○置放於機台上之行動電話一支（業已
    發還予丁○○）。
二、案經台北縣警察局新店分局報請台灣台北地方法院檢察署檢察官偵查起訴。
    理  由
一、訊據被告丙○○對於前揭時、地為警自其車內起出行動電話一支之事實固坦承不
    諱，惟矢口否認有何竊盜犯行，辯稱：其於八十八年十月廿三日搭乘甲○○所駕
    駛之計程車，當時上車時即在後座發現有一支ＮＯＫＩＡ牌行動電話，其以為事
    前一位客人所遺留，便一時貪心將之佔有己有，並非趁甲○○下車處理擦撞糾紛
    時動手竊取呂某置放於前座面板上行動電話，至於乙○○部分，當時其進去超商
    打電動機具時，看到乙○○將行動電話留在機台上忘了拿走，其誤認乙○○已經
    離開，加上其與周某同為駕駛計程車之同業，彼此有認識，便想說順便幫他帶走
    ，等遇到再還他，此二件均非其故意竊盜云云。經查，右揭事實業據證人甲○○
    、乙○○分別於警訊或審理到庭中證述綦詳，甲○○證述稱：八十八年十月廿三
    日下午一時三十分許，被告打電話給渠公司安全無線電台叫車，公司便通知渠前
    去台北縣新店市○○路載他，被告上車後說要到新店市○○路○段，當渠開到三
    重溪便道靠近花市附近時，因與一輛大貨車發生車禍，渠便下車去處理，後來雙
    方認為均無大礙而決定各自修理，上車後沒開多久，被告就突然說要下車，其下
    車後渠因為要使用行動電話，才發現行動電話不見了，渠原本係將行動電話放在
    前座面板上並用固定座夾住，以前從未發生過行動電話因車速過快掉落之情形，
    且當天渠也沒有去過後座，況且渠要載被告前還使用過行動電話，因此確定行動
    電話在搭載被告時係放在上開位置，但後來被告下車後渠要使用時便發現不見了
    ，因此事後渠在環河快速道路上發現被告行蹤後，便與其理論，當時被告除了否
    認有在渠車上拿過行動電話外，也否認車上那支行動電話是乙○○放在機台上的
    ；乙○○證述稱：八十八年十一月八日下午四時許，渠在超商內把玩娛樂性電動
    機具，並將行動電話放在機台上面，後來因為急著想上廁所便先離開，上完後回
    到機台要繼續玩時，便發現行動電話不見了，經詢問過老闆娘後得知是被告趁渠
    去上廁所時拿走機台上的行動電話，然後就匆匆離開各等語在卷，是被告前開所
    辯，顯為事後圖卸之詞，不足採信，此外並有贓物領據一紙附卷可按，故本件事
    證明確，被告犯行堪以認定。
二、核被告所為，係犯刑法第三百二十條第一項之竊盜罪。其先後二次竊盜犯行，時
    間緊接，方法相同，所犯又係構成要件相同之罪名，顯係基於概括之犯意為之，
    應依連續犯之規定以一罪論，並加重其刑。爰審酌被告前亦曾因竊盜案件，經法
    院判處有期徒刑並服刑完畢，有卷附台灣高等法院刑案紀錄簡覆表一件可按，雖
    未構成累犯，然其此次再為竊盜犯行，顯未能記取刑罰教訓、深切警惕，及其所
    竊行動電話二支，一支業經警發回予物主丁○○領回、另一支則已賠償同額金錢
    予甲○○，上開物品價值非鉅，犯罪情節尚屬輕微等情狀，量處如主文所示之刑
    。
據上論斷，應依刑事訴訟法第二百九十九條第一項前段，刑法第五十六條、第三百二
十條第一項，罰金罰鍰提高標準條例第一條前段，判決如主文。
本案經檢察官汪南均到庭執行職務
中    華    民    國      八十九      年      七      月      十四      日
                                    臺灣臺北地方法院刑事第五庭
                  法  官  林  翠  華
右正本證明與原本無異。
如不服本判決，應於判決送達後十日內，向本院提出上訴狀。
                                              書記官  林  明  龍
中    華    民    國      八十九      年      七      月      十八      日
附錄本案論罪科刑法條全文：
刑法第三百二十條
一意圖為自己或第三人不法之所有，而竊取他人之動產者，為竊盜罪，處五年以下有
  期徒刑、拘役或五百元以下罰金。
二意圖為自己或第三人不法利益，而竊佔他人之不動產者，依前項之規定處斷。
三前二項之未遂犯罰之。


司法院資訊處製作；財團法人民間司法改革基金會備份。
